# 关联方债务豁免

提问人：adly2009 时间：2013-05-21 19:36:55
关联方债务豁免： 《关于做好执行会计准则企业 2008 年年报工作的通知》(财会函[2008]60号)中， 会计如何时入帐： 如：A公司控股B公司80%, A公司放弃对B公司的债权 2000 万， B公司做帐： 借：其他应付款 2000 万 贷：资本公司 2000 万， A公司如何入帐？
是记入管理费用/营业外支出？还是作为长期股权投资？谢谢

回答人：chenyiwei
回复 adly2009 的帖子
1 、A公司个别报表层面：
借：长期股权投资——B 2000万，贷：其他应收款——B 2000万。 2 、A公司合并报表层面：该 2000 万元的 20 ％即 400 万为A公司让渡给子公司B的少数股东的经济利益，在合并报表层面冲减资本公积，相应转入少数股东权益。

提问人：yemingzhu1980 时间：2013-05-22 08:08:05
回复 chenyiwei 的帖子
陈老师，关于A公司个别报表层面的会计处理即: 借：长期股权投资——B 2000万，贷：其他应收款——B 2000万。是依据准则的那个规定啊？谢谢。

回答人：chenyiwei
是依据权益性交易的原理。母公司豁免子公司的债务，但由此增加的净资产仍可由母公司享有，母公司将债权要求权变为股权要求权，所以是借记投资成本。

提问人：xiongmao12 时间：2013-05-22 08:54:28
回复 chenyiwei 的帖子
陈老师，合并报表中的抵消分录是借：资本公积 2400 ，贷长投 2000 ，少数股东权益 400 ，不知道我理解的是否正确？

回答人：chenyiwei
应是这样。